sWapawirawnavu
sWapawirawnagalYu
sWapawirawnavannu
sWapawirawnagalYannu
sWapawirawnaxiMxa
sWapawirawnagalYiMxa
sWapawirawnakkeV
sWapawirawnagalYigeV
sWapawirawnaxiMxa
sWapawirawnagalYiMxa
sWapawirawnaxa
sWapawirawnagalYa
sWapawirawnaxalli
sWapawirawnagalYalli
sWapawirawnave
sWapawirawnagalYe
sWapawirawnakkoskara
sWapawirawnagalYigoskara
sWapawirawnakkoskara
sWapawirawnagalYigoskara
sWapawirawnakkAgi
sWapawirawnagalYigAgi
sWapawirawnakkAgi
sWapawirawnagalYigAgi
sWapawirawnakkosuga
sWapawirawnagalYigosuga
sWapawirawnakkosuga
sWapawirawnagalYigosuga
sWapawirawnakkiMwa
sWapawirawnagalYigiMwa
sWapawirawnaxaMweV
sWapawirawnagalYaMweV
sWapawirawnaxaMwa
sWapawirawnagalYaMwa
sWapawirawnaxaMwaha
sWapawirawnagalYaMwaha
sWapawirawnaxoVdaneV
sWapawirawnagalYoVdaneV
sWapawirawnaxoVMxigeV
sWapawirawnagalYoVMxigeV
sWapawirawnavA
sWapawirawnavU
sWapawirawnavo
sWapawirawnavo
sWapawirawnavo
sWapawirawnave
sWapawirawnave
sWapawirawnave
sWapawirawnavannA
sWapawirawnavannU
sWapawirawnavanno
sWapawirawnavanno
sWapawirawnavanno
sWapawirawnavanne
sWapawirawnavanne
sWapawirawnavanne
sWapawirawnaxiMxalA
sWapawirawnaxiMxalU
sWapawirawnaxiMxalo
sWapawirawnaxiMxalo
sWapawirawnaxiMxalo
sWapawirawnaxiMxale
sWapawirawnaxiMxale
sWapawirawnaxiMxale
sWapawirawnakkA
sWapawirawnakkU
sWapawirawnakko
sWapawirawnakko
sWapawirawnakko
sWapawirawnakke
sWapawirawnakke
sWapawirawnakke
sWapawirawnaxiMxalA
sWapawirawnaxiMxalU
sWapawirawnaxiMxalo
sWapawirawnaxiMxalo
sWapawirawnaxiMxalo
sWapawirawnaxiMxale
sWapawirawnaxiMxale
sWapawirawnaxiMxale
sWapawirawnaxalliyA
sWapawirawnaxalliyU
sWapawirawnaxalliyo
sWapawirawnaxalliyo
sWapawirawnaxalliyo
sWapawirawnaxalliye
sWapawirawnaxalliye
sWapawirawnaxalliye
sWapawirawnagalYA
sWapawirawnagalYU
sWapawirawnagalYo
sWapawirawnagalYo
sWapawirawnagalYo
sWapawirawnagalYe
sWapawirawnagalYe
sWapawirawnagalYe
sWapawirawnagalYannA
sWapawirawnagalYannU
sWapawirawnagalYanno
sWapawirawnagalYanno
sWapawirawnagalYanno
sWapawirawnagalYanne
sWapawirawnagalYanne
sWapawirawnagalYanne
sWapawirawnagalYiMxalA
sWapawirawnagalYiMxalU
sWapawirawnagalYiMxalo
sWapawirawnagalYiMxalo
sWapawirawnagalYiMxalo
sWapawirawnagalYiMxale
sWapawirawnagalYiMxale
sWapawirawnagalYiMxale
sWapawirawnagalYigA
sWapawirawnagalYigU
sWapawirawnagalYigo
sWapawirawnagalYigo
sWapawirawnagalYigo
sWapawirawnagalYige
sWapawirawnagalYige
sWapawirawnagalYige
sWapawirawnagalYiMxalA
sWapawirawnagalYiMxalU
sWapawirawnagalYiMxalo
sWapawirawnagalYiMxalo
sWapawirawnagalYiMxalo
sWapawirawnagalYiMxale
sWapawirawnagalYiMxale
sWapawirawnagalYiMxale
sWapawirawnagalYallA
sWapawirawnagalYallU
sWapawirawnagalYallo
sWapawirawnagalYallo
sWapawirawnagalYallo
sWapawirawnagalYalle
sWapawirawnagalYalle
sWapawirawnagalYalle
sWapawirawnakkoskaravA
sWapawirawnakkoskaravU
sWapawirawnakkoskaravo
sWapawirawnakkoskaravo
sWapawirawnakkoskaravo
sWapawirawnakkoskarave
sWapawirawnakkoskarave
sWapawirawnakkoskarave
sWapawirawnakkoskaravA
sWapawirawnakkoskaravU
sWapawirawnakkoskaravo
sWapawirawnakkoskaravo
sWapawirawnakkoskaravo
sWapawirawnakkoskarave
sWapawirawnakkoskarave
sWapawirawnakkoskarave
sWapawirawnakkAgiyA
sWapawirawnakkAgiyU
sWapawirawnakkAgiyo
sWapawirawnakkAgiyo
sWapawirawnakkAgiyo
sWapawirawnakkAgiye
sWapawirawnakkAgiye
sWapawirawnakkAgiye
sWapawirawnakkAgiyA
sWapawirawnakkAgiyU
sWapawirawnakkAgiyo
sWapawirawnakkAgiyo
sWapawirawnakkAgiyo
sWapawirawnakkAgiye
sWapawirawnakkAgiye
sWapawirawnakkAgiye
sWapawirawnakkosugavA
sWapawirawnakkosugavU
sWapawirawnakkosugavo
sWapawirawnakkosugavo
sWapawirawnakkosugavo
sWapawirawnakkosugave
sWapawirawnakkosugave
sWapawirawnakkosugave
sWapawirawnakkosugavA
sWapawirawnakkosugavU
sWapawirawnakkosugavo
sWapawirawnakkosugavo
sWapawirawnakkosugavo
sWapawirawnakkosugave
sWapawirawnakkosugave
sWapawirawnakkosugave
sWapawirawnakkiMwalA
sWapawirawnakkiMwalU
sWapawirawnakkiMwalo
sWapawirawnakkiMwalo
sWapawirawnakkiMwalo
sWapawirawnakkiMwale
sWapawirawnakkiMwale
sWapawirawnakkiMwale
sWapawirawnaxaMweVyA
sWapawirawnaxaMweVyU
sWapawirawnaxaMweVyo
sWapawirawnaxaMweVyo
sWapawirawnaxaMweVyo
sWapawirawnaxaMweVye
sWapawirawnaxaMweVye
sWapawirawnaxaMweVye
sWapawirawnaxoVdaneVyA
sWapawirawnaxoVdaneVyU
sWapawirawnaxoVdaneVyo
sWapawirawnaxoVdaneVyo
sWapawirawnaxoVdaneVyo
sWapawirawnaxoVdaneVye
sWapawirawnaxoVdaneVye
sWapawirawnaxoVdaneVye
sWapawirawnaxoVMxigeVyA
sWapawirawnaxoVMxigeVyU
sWapawirawnaxoVMxigeVyo
sWapawirawnaxoVMxigeVyo
sWapawirawnaxoVMxigeVyo
sWapawirawnaxoVMxigeVye
sWapawirawnaxoVMxigeVye
sWapawirawnaxoVMxigeVye
sWapawirawnagalYigoskaravA
sWapawirawnagalYigoskaravU
sWapawirawnagalYigoskaravo
sWapawirawnagalYigoskaravo
sWapawirawnagalYigoskaravo
sWapawirawnagalYigoskarave
sWapawirawnagalYigoskarave
sWapawirawnagalYigoskarave
sWapawirawnagalYigoskaravA
sWapawirawnagalYigoskaravU
sWapawirawnagalYigoskaravo
sWapawirawnagalYigoskaravo
sWapawirawnagalYigoskaravo
sWapawirawnagalYigoskarave
sWapawirawnagalYigoskarave
sWapawirawnagalYigoskarave
sWapawirawnagalYigAgiyA
sWapawirawnagalYigAgiyU
sWapawirawnagalYigAgiyo
sWapawirawnagalYigAgiyo
sWapawirawnagalYigAgiyo
sWapawirawnagalYigAgiye
sWapawirawnagalYigAgiye
sWapawirawnagalYigAgiye
sWapawirawnagalYigAgiyA
sWapawirawnagalYigAgiyU
sWapawirawnagalYigAgiyo
sWapawirawnagalYigAgiyo
sWapawirawnagalYigAgiyo
sWapawirawnagalYigAgiye
sWapawirawnagalYigAgiye
sWapawirawnagalYigAgiye
sWapawirawnagalYigosugavA
sWapawirawnagalYigosugavU
sWapawirawnagalYigosugavo
sWapawirawnagalYigosugavo
sWapawirawnagalYigosugavo
sWapawirawnagalYigosugave
sWapawirawnagalYigosugave
sWapawirawnagalYigosugave
sWapawirawnagalYigosugavA
sWapawirawnagalYigosugavU
sWapawirawnagalYigosugavo
sWapawirawnagalYigosugavo
sWapawirawnagalYigosugavo
sWapawirawnagalYigosugave
sWapawirawnagalYigosugave
sWapawirawnagalYigosugave
sWapawirawnagalYigiMwalA
sWapawirawnagalYigiMwalU
sWapawirawnagalYigiMwalo
sWapawirawnagalYigiMwalo
sWapawirawnagalYigiMwalo
sWapawirawnagalYigiMwale
sWapawirawnagalYigiMwale
sWapawirawnagalYigiMwale
sWapawirawnagalYaMweVyA
sWapawirawnagalYaMweVyU
sWapawirawnagalYaMweVyo
sWapawirawnagalYaMweVyo
sWapawirawnagalYaMweVyo
sWapawirawnagalYaMweVye
sWapawirawnagalYaMweVye
sWapawirawnagalYaMweVye
sWapawirawnagalYoVdaneVyA
sWapawirawnagalYoVdaneVyU
sWapawirawnagalYoVdaneVyo
sWapawirawnagalYoVdaneVyo
sWapawirawnagalYoVdaneVyo
sWapawirawnagalYoVdaneVye
sWapawirawnagalYoVdaneVye
sWapawirawnagalYoVdaneVye
sWapawirawnagalYoVMxigeVyA
sWapawirawnagalYoVMxigeVyU
sWapawirawnagalYoVMxigeVyo
sWapawirawnagalYoVMxigeVyo
sWapawirawnagalYoVMxigeVyo
sWapawirawnagalYoVMxigeVye
sWapawirawnagalYoVMxigeVye
sWapawirawnagalYoVMxigeVye
